# 已背书未到期票据列报问题

提问人：liu42644268 时间：2021-01-20 09:33:09
如题，目前公司存在同时以背书和持有至到期为目的的高信用等级银行承兑汇票，期末存在该等类型票据已背书未到期，那么该部分是否应当在应收款项融资项下披露已背书未到期票据的金额呢？还是依旧在应收票据的该明细中列报呢？由于应收票据中仅列示为持有至到期为目的的票据，因此已背书未到期的票据是否不应当在应收票据中列示呢？向大家求教了，谢谢。

回答人：chenyiwei
这个问题取决于该票据被背书转让出去之前，其原先核算所属的科目是什么。由于金融资产的分类只能在初始确认时确定，后续重分类是极其罕见的情形，因此对于“同时以背书和持有至到期为目的的高信用等级银行承兑汇票”，初始确认时就应当列入“应收款项融资”，相应地，你说的这些附注信息应在“应收款项融资”项目的注释中披露。